【裁判字號】    99,沙簡上,10
【裁判日期】    990615
【裁判案由】    竊盜
【裁判全文】
臺灣臺中地方法院刑事判決            99年度沙簡上字第10號
上  訴  人  辛○○
即  被  告
上列上訴人因竊盜案件，不服本院沙鹿簡易庭98年度沙簡字第
703 號中華民國98年11月30日第一審簡易判決（聲請簡易判決處
刑案號：臺灣臺中地方法院檢察署98年度偵字第23294 號），提
起上訴，本院管轄第二審之合議庭判決如下：
    主  文
上訴駁回。
    犯罪事實
一、辛○○於民國98年9 月19日10時45分許，在臺中縣梧棲鎮○○路○ 段699 號之童綜合醫院梧棲院區15樓發廣告單之際，
    發現第1567房第3 床位之病患己○○不在房內，認為有機可
    趁，竟意圖為自己不法之所有，徒手開啟該病床旁之置物櫃
    上方第1 個抽屜（未上鎖），拿走己○○所有皮夾內面額新
    臺幣（下同）200 元之消費券1 張而竊取得逞。嗣因行竊過
    程為欣中清潔公司派駐在該醫院擔任清潔人員之越南國籍女
    子乙○○及戊○○所目睹，乙○○當場質問辛○○為何拿取
    他人財物，辛○○見事跡敗露，隨即欲逃離現場，惟在樓梯
    口遭乙○○及某姓名年籍不詳之護士予以攔阻，並報警處理
    ，而查獲上情。
二、案經臺中縣警察局清水分局報告臺灣臺中地方法院檢察署檢
    察官偵查聲請簡易判決處刑。
    理    由
壹、程序方面
一、按被告經合法傳喚，無正當之理由不到庭者，得不待其陳述
    ，逕行判決，刑事訴訟法第371 條定有明文。本案上訴人即
    被告辛○○業經合法傳喚，有本院筆錄在卷可佐（見本院卷
    第54頁背面），被告無正當理由不到庭，依前開說明，本院
    自得不待其陳述，由檢察官一造辯論而為判決，先予敘明。
二、按現行刑事訴訟法為保障被告之反對詰問權，排除具有虛偽
    危險性之傳聞證據，以求實體真實之發見，於該法第159條
    第1項明定被告以外之人於審判外之言詞或書面陳述，除法
    律有規定者外，不得作為證據。又被告以外之人於審判外之
    陳述，雖不符前四條之規定（即刑事訴訟法第159條之1至同
    條之4），而經當事人於審判程序同意作為證據，法院審酌
    該言詞陳述或書面陳述作成時之情況，認為適當者，亦得為
    證據；當事人、代理人或辯護人於法院調查證據時，知有第
    159條第1項不得為證據之情形，而未於言詞辯論終結前聲明
    異議者，視為有前項之同意，刑事訴訟法第159條之5定有明
    文。本件公訴人及被告均未就卷內證據資料之證據能力有所
    爭執，且迄於言詞辯論終結前，均未主張有刑事訴訟法第15
    9條第1項不得為證據之情形，是應認已同意卷內證據均得作
    為證據，且經本院審酌後，認無不適當之情形，應認本案調
    查之卷內證據均有證據能力，合先敘明。
貳、實體方面
一、訊據上訴人即被告辛○○固不否認上述時地，有在該病房內
    打開置物櫃抽屜之事實，惟矢口否認有竊盜犯行，並辯稱：
    伊的工作是到醫院發勞健保申請理賠之DM，清潔員那天說伊
    走路走很快很匆忙，因為這個工作在醫院是不允許的，如果
    被抓到很多次，就會通報警察，伊在這家醫院門診間被抓過
    2 次發DM，怕再被保全發現伊在發DM，才會神色緊張，伊並
    未偷消費券云云。惟查：
（一）被告於98年9 月19日10時45分許，在臺中縣梧棲鎮○○路
      ○ 段699 號之童綜合醫院梧棲院區15樓發廣告單之際，適
      第1567房第3 床位之病患均不在房內，其徒手開啟該病床
      旁之置物櫃上方第1 個抽屜，拿走被害人己○○所有皮夾
      內面額200 元之消費券1 張等情，分據證人乙○○、戊○○於警詢及本院審理中證述綦詳（見警卷第5-10頁，本院
      卷第68-69 頁），核與被害人己○○於警詢中指訴於上述
      時間失竊面額200 元之消費券1 張之情節相符（見警卷第
      11-13 頁）。又參以被告於警詢中自承：與被害人己○○
      、證人戊○○及乙○○都不認識，也沒有仇恨、糾紛等語
      。從而，證人戊○○、乙○○及被害人己○○當不致有設
      詞誣陷被告之理，是其等之證述，均應屬真實可採。
（二）再被告雖以上揭情詞置辯稱：伊係進入該病房發放勞健保
      申請理賠之DM云云；查其曾受雇丙○○至醫院發放勞健保
      申請理賠之DM一情，固據證人丙○○於本院審理時結證無
      訛（見本院卷第53頁），然證人丙○○復證述：有提醒被
      告怕被誤會是小偷，若病房門關著不要開門，若病房內沒
      有人，就不要進去，如果病人在睡覺，就放在床頭櫃上或
      是床角等語（見本院卷第53頁），是被告於上述時地，該
      病房無人在內之情況下，即不應進入，又若進入後發覺無
      人在內，亦應立即退出，且衡情應只會進出1 次而已，並
      在看到病患或家屬時，應會主動上前解說，甚至招攬，然
      經觀卷現場監視器畫面翻拍照片，卻可以清楚看出，事發
      當日10時40分45秒，被告第1 次進入該病房；同日10時41
      分4 秒許，第2 床之家屬進入該病房；同日10時41分25秒
      許，該家屬離開病房；同日10時41分26秒，被告步出病房
      ；同日10時41分49秒，被告第2 次步入該病房（見警卷第
      18-22 頁），可知被告不僅於該病房無人之際進入後未立
      即退出病房，且其隨第二床之家屬離開該病房後，隔約23
      秒左右即再度進入沒有人之該病房，且其復自承有打開該
      病房第三床（即被害人己○○床位）之床頭櫃抽屜，並有
      碰觸被害人己○○之皮夾（見警卷第3 頁），故被告之行
      為不僅與證人丙○○所證述之注意事項有違，甚且益證其
      係利用發放DM之機會，行竊被害人己○○皮夾內之消費券
      至明。
（三）至本件案發後，未扣得被害人己○○所失竊之200 元消費
      券1 張一情，業據證人庚○○、甲○○、丁祈赫於本院審
      理時證述在卷（見本院卷第49-52 、69頁）；然證人乙○○、戊○○明確證述親見被告打開被害人莊志床病床旁床
      頭櫃之抽屜，並自被害人己○○之皮夾拿出類似新臺幣紙
      鈔之消費券，且被告遭該2 位證人質問為何偷人家錢時，
      以手緊握並藏放身後等情，參以被告跑離開該病房至樓梯
      口處才遭證人乙○○及其他院內人員攔下一節，亦有職務
      報告在卷可按（見警卷第14頁），而200 元消費券僅係1
      小張，此為眾所周知之事，若將之捏成小紙團，極不易發
      現，故縱未扣得該消費券，尚無從以此為有利於被告之認
      定，附此敘明。
（四）綜上所述，被告所辯與證人乙○○、戊○○之證述不符，
      亦與常情有違而不足採信。此外，復有刑案現場測繪圖、
      病房及消費券照片在卷可稽（見警卷第15-17 、23-26 、
      本院卷第17-19 頁）。本案事證明確，被告上開竊盜犯行
      洵堪認定，應依法論科。
二、論罪科刑
（一）核被告所為，係犯刑法第320條第1項之竊盜罪。
（二）原審以被告罪證明確，依刑事訴訟法第449第1項前段、第
      454 條第2 項，刑法第320 條第1 項、第41條第1 項前段
      ，刑法施行法第1 條之1 ，量處被告拘役40日，並諭知如
      易科罰金，以新臺幣1000元折算1 日，其認事用法並無違
      誤，上訴意旨猶執陳詞否認犯罪，其上訴為無理由，應予
      駁回。
（三）末查本案被告與被害人己○○業已調解成立一情，固有本
      院調解程序筆錄在卷可稽（見本院卷第28頁）；然本院審
      酌被告犯後並未坦承犯行，並一再飾詞卸責，且其復未實
      質上賠償被害人己○○財產上之損害，復參以其曾有竊盜
      前案紀錄（有臺灣高等法院被告前案紀錄表可按）等情，
      本院認不宜為緩刑之宣告，以資儆懲，併此敘明。
據上論斷，應依刑事訴訟法第455 條之1 第1 項、第3 項、第36
8 條、第371 條，判決如主文。
本案經檢察官丁○○到庭執行職務。
中    華    民    國    99    年    6    月      15   日
                  刑事第十庭  審判長法  官  施慶鴻
                                    法  官  簡婉倫
                                    法  官  莊秋燕
以上正本證明與原本無異。
不得上訴。
                                    書記官  楊賀傑
中    華    民    國    99    年    6     月    15    日

司法院資訊處製作；財團法人民間司法改革基金會備份。
